ACORDAO-COMPLETO-2340909

ACÓRDÃO DE RELAÇÃO

ACÓRDÃO DE RELAÇÃO 995/2019 ATA 2/2019 - PRIMEIRA CÂMARA

Acórdão 995/2019-TCU-Primeira Câmara
Os Ministros do Tribunal de Contas da União ACORDAM, por unanimidade, com fundamento no art. 71, inciso III, da Constituição Federal/1988, c/c os arts. 1º, inciso V, e 39, inciso I, da Lei 8.443/1992, c/c os arts. 1º, inciso VIII, 17, inciso II, 143, inciso II, 259, inciso I, e 260, § 5º, do Regimento Interno do TCU, em considerar prejudicado, por perda de objeto, o exame de mérito dos atos de admissão dos interessados a seguir relacionados, de acordo com os pareceres emitidos nos autos.
1. Processo TC-Processo 028.113/2018-7 (ATOS DE ADMISSÃO) 
	1.1. Interessados: Kassio Carvalho Sousa (XXX.889.432-XX) ; Kate Patricia Correia (XXX.456.346-XX) ; Katharyne de Andrade Santos (XXX.338.734-XX) ; Katheleen Farias da Cruz (XXX.640.831-XX) ; Kathely Chaves Ferreira Flexa Tho (XXX.449.192-XX) ; Kathleen Cristina da Silva Franco (XXX.321.009-XX) ; Kathleen Ferreira Angulo (XXX.201.368-XX) ; Kathleen Katherine Rebolho (XXX.718.939-XX) ; Katia Amorim Nascimento (XXX.368.546-XX) ; Katia Aparecida Simplicio de Souza Aguiar (XXX.528.218-XX) ; Katia Cilene Buthers (XXX.540.847-XX) ; Katia Kelle da Silva Andrade Albuquerque (XXX.099.724-XX) ; Katia Marinho de Carvalho (XXX.067.397-XX) ; Katia Silene de Souza Albuquerque (XXX.611.302-XX) ; Katiuce de Souza Luchetta (XXX.783.391-XX) ; Katiuscia Ferreira dos Santos Moura (XXX.354.272-XX) ; Kattaryna Nobrega Sousa de Figueiredo (XXX.296.884-XX) ; Katyuce Rocha Pinheiro (XXX.953.472-XX) ; Kauan Santos Almeida (XXX.641.898-XX) ; Kaue Gomes dos Santos (XXX.651.494-XX) .
	1.2. Entidade: Fundação Instituto Brasileiro de Geografia e Estatística.
	1.3. Relator: Ministro Vital do Rêgo.
	1.4. Representante do Ministério Público: Procurador Rodrigo Medeiros de Lima.
	1.5. Unidade Técnica: Secretaria de Fiscalização de Pessoal (Sefip) .
	1.6. Representação legal: não há.
	1.7. Determinações/Recomendações/Orientações: não há.

Primeira Câmara

Kassio Carvalho Sousa (XXX.889.432-XX); Kate Patricia Correia (XXX.456.346-XX); Katharyne de Andrade Santos (XXX.338.734-XX); Katheleen Farias da Cruz (XXX.640.831-XX); Kathely Chaves Ferreira Flexa Tho (XXX.449.192-XX); Kathleen Cristina da Silva Franco (XXX.321.009-XX); Kathleen Ferreira Angulo (XXX.201.368-XX); Kathleen Katherine Rebolho (XXX.718.939-XX); Katia Amorim Nascimento (XXX.368.546-XX); Katia Aparecida Simplicio de Souza Aguiar (XXX.528.218-XX); Katia Cilene Buthers (XXX.540.847-XX); Katia Kelle da Silva Andrade Albuquerque (XXX.099.724-XX); Katia Marinho de Carvalho (XXX.067.397-XX); Katia Silene de Souza Albuquerque (XXX.611.302-XX); Katiuce de Souza Luchetta (XXX.783.391-XX); Katiuscia Ferreira dos Santos Moura (XXX.354.272-XX); Kattaryna Nobrega Sousa de Figueiredo (XXX.296.884-XX); Katyuce Rocha Pinheiro (XXX.953.472-XX); Kauan Santos Almeida (XXX.641.898-XX); Kaue Gomes dos Santos (XXX.651.494-XX).

VITAL DO RÊGO

não há.

Procurador Rodrigo Medeiros de Lima.

ATOS DE ADMISSÃO (ADS)

Secretaria de Fiscalização de Pessoal (Sefip).